最高法院刑事判決　　　　　　九十四年度台上字第四四九二號
　　上　訴　人　甲○○
　　　　　　　　　　　　2號3.
　　　　　　　　　　　　弄17號5樓（另案於台灣台北戒治所執
　　　　　　　　　　　　行強制戒治）
上列上訴人因偽造有價證券案件，不服台灣高等法院中華民國九
十四年四月十三日第二審判決（九十四年度上訴字第七四七號，
起訴案號：台灣板橋地方法院檢察署九十三年度偵字第一三五六
號），提起上訴，本院判決如下：
    主  文
上訴駁回。
    理  由
按刑事訴訟法第三百七十七條規定，上訴於第三審法院，非以判
決違背法令為理由，不得為之。是提起第三審上訴，應以原判決
違背法令為理由，係屬法定要件。如果上訴理由書狀並未依據卷
內訴訟資料，具體指摘原判決不適用何種法則或如何適用不當，
或所指摘原判決違法情事，顯與法律規定得為第三審上訴理由之
違法情形，不相適合時，均應認其上訴為違背法律上之程式，予
以駁回。本件上訴人甲○○上訴意旨略稱：上訴人祇不過在竊得
之支票上，填具金額及偽造署押，由於該支票原屬貨真價實之證
券，故上訴人之行為應僅係行使偽造有價證券罪，原判決竟論以
偽造有價證券罪，顯有違背法令之處云云。惟查：刑法第二百零
一條第一項之偽造有價證券罪，係以意圖供行使之用，而偽造公
債票、公司股票或其他有價證券為犯罪構成要件。銀行支票即係
有價證券之一種，倘於空白之支票上，將其面額、發票日、發票
人等應記載事項予以填載，自屬完成支票之發票行為，如行為人
未獲該發票權人之授權而擅自簽發、記載，即該當於偽造行為，
應負偽造有價證券罪責，而非單純行使偽造有價證券罪責。本件
上訴人既坦承在其竊得之二紙空白支票上，自行填載金額，並盜
用被害人邱于芬之印章蓋於發票人欄，再參以該二紙支票付款人
即台灣中小企業銀行林口分行所檢送上訴人持以提示之該支票，
除有面額、發票人印鑑文外，尚有發票日及發票人之署押，有支
票影本在偵查卷可稽，足見已完成發票行為，原審因論以偽造有
價證券罪，核無違誤。上訴意旨就原判決認其牽連犯偽造有價證
券、行使偽造私文書及違反電信法而得上訴第三審部分，任憑己
見，妄指論處其偽造有價證券罪刑有適用法則不當之違法，殊難
認為適法之第三審上訴理由。應認其得上訴第三審罪名部分之上
訴違背法律上之程式，予以駁回。至原判決認其牽連犯刑法第三
百零六條第一項之無故侵入住宅罪、第三百二十條、第三百二十
一條之竊盜罪及第三百三十九條第一項之詐欺取財罪，核分屬刑
事訴訟法第三百七十六條第一款、第二款及第四款所列不得上訴
於第三審之罪，牽連之重罪（偽造有價證券罪、行使偽造私文書
罪、違反電信法罪）上訴既不合法，無從為實體之判決，輕罪部
分自亦無從適用審判不可分之原則，併為實體上審判，同應從程
序上予以駁回。
據上論結，應依刑事訴訟法第三百九十五條前段，判決如主文。
中　　華　　民　　國　九十四　年　　八　　月　 十八　 日
                      最高法院刑事第九庭
                          審判長法官  張　淳　淙
                                法官  張　春　福
                                法官  呂　丹　玉
                                法官  洪　昌　宏
                                法官  李　伯　道
      本件正本證明與原本無異
                                      書  記  官
中　　華　　民　　國　九十四　年　　八　　月　二十四　日
                                                      ｊ
